最高法院刑事判決　　　　　　　　　　　　　　　九十一年度台上字第六六七○號
　　上　訴　人　乙○○
　　　　　　　　甲○○
右上訴人等因違反山坡地保育利用條例案件，不服台灣高等法院中華民國八十九年六
月十五日第二審判決（八十九年度上訴字第六四七號，起訴案號：台灣基隆地方法院
檢察署八十八年度偵字第二一六七號），提起上訴，本院判決如左：
    主  文
上訴駁回。
    理  由
按刑事訴訟法第三百七十七條規定，上訴於第三審法院，非以判決違背法令為理由，
不得為之。是提起第三審上訴，應以原判決違背法令為理由，係屬法定要件。如果上
訴理由狀並未依據卷內訴訟資料，具體指摘原判決不適用何種法則或如何適用不當，
或所指摘原判決違法情事，顯與法律規定得為第三審上訴理由之違法情形，不相適合
時，均應認其上訴為違背法律上之程式，予以駁回。本件原判決撤銷第一審之科刑判
決，改判論上訴人乙○○、甲○○等二人以共同違反在公有山坡地內，不得擅自堆積
土石之規定罪，各判處有期徒刑陸月，均諭知緩刑貳年。係依憑上訴人等於警訊中之
自白，目擊證人葉榮彥於警訊時證稱：見及上訴人乙○○傾倒廢土之證詞，證人即長
鴻營造股份有限公司（下稱長鴻公司）工地主任鄭長和於檢察官偵查時證稱：上訴人
甲○○告知因跑錯工地，大貨車難以爬坡，已將車上廢土倒於路旁等語，卷附顯示上
訴人乙○○所傾倒者為廢土及碎磚塊，且係隨意棄置緊臨山丘之空地上之現場照片三
張，載明上訴人等傾倒之現場為公有山坡地之第一審履勘筆錄、台北縣瑞芳鎮聯合取
締查報濫倒廢土及違規使用山坡地會勘紀錄影本一紙、現場照片五張、記載台北縣瑞
芳鎮全鎮為山坡地之台灣省山坡地範圍明細表等證據資料，而為論斷，已敘述其所憑
之證據及認定之理由。而以上訴人等否認故意堆積土石之犯行及所為辯解，為飾卸之
詞，並無足取，在理由內依憑調查所得證據詳加指駁；並說明：證人蘇東敏、詹勝雄
、林秋期、賴明井所為有利上訴人等之供詞，及證人鄭長和之反覆供詞，均為迴護之
詞，不足為有利上訴人等認定之理由。從形式上觀察，原判決並無違背法令之情形存
在。上訴意旨置原判決所為明白論斷於不顧，專憑其個人之意見，就原判決理由已經
詳細說明之事項，及原審採證認事之職權行使，漫事爭執，或泛言原判決有理由不備
及適用法則不當之違誤，難認已符合首揭法定之第三審上訴要件。又查：（一）證據
之取捨，為事實審法院之職權。原判決已敘明參諸卷附現埸照片三幀，證人葉榮彥及
鄭長和之證詞，認上訴人等於警訊時之自白與事實相符，可資採取，並非僅以上訴人
等之自白為不利認定之唯一證據之心證理由。上訴意旨主張原判決僅以上訴人等之自
白，作為唯一證據，顯屬適用法則不當等語，係就原審取捨證據之職權行使而為爭執
；再原判決既未採信證人蘇東敏、詹勝雄、林秋期、賴明井所為有利上訴人等之證詞
，自係認彼等之證述不足資為有利上訴人之證據，其雖未於判決理由中逐一明對各
該證詞不予採信之理由，而稍嫌簡略，但此於判決之結果顯無影響，依刑事訴訟法第
三百八十條規定，仍不得據為合法之第三審上訴理由。（二）本件萬瑞快速道路第十
八標工地既非長鴻公司所承包，自非其公司人員所得使用，原判決因認上訴人等雖受
長鴻公司之委託載運碎磚至該快速道路第十九及二十標工地傾倒，惟仍無權使用非屬
長鴻公司承包之第十八標工地，自無適用法則不當之違法情形，上訴人自不得執此指
摘，資為合法之第三審上訴理由。（三）原判決已載明據上訴人等於警訊時之自白、
卷附現場照片三幀及證人鄭長和於原審之證言，認定上訴人等所傾倒者為廢土及碎磚
塊，且上訴人乙○○並未誤認其所傾倒之地點為長鴻公司之工地，上訴人等所為之辯
解，不足採信之心證理由。上訴意旨主張彼等所傾倒者僅為可供建築之用之磚塊，並
無廢土，且上訴人乙○○係誤認其所傾倒之地點為長鴻公司所承包之工地，況證人鄭
長和係負責第十六及十七標之工地，不可能囑上訴人等在第十九及二十標工地傾倒，
原判決顯有理由不備及適用法則不當等語，仍係就原審採證認事之職權行使，漫事爭
執，且就原判決所為明白論斷究竟如何違背法令，並未依據卷內資料具體指明，自非
適法之第三審上訴理由。其上訴均違背法律上之程式，應予駁回。
據上論結，應依刑事訴訟法第三百九十五條前段，判決如主文。
中      華      民      國    九十一    年     十一     月    二十二    日
                              最高法院刑事第十庭
                                  審判長法官  林  增  福
                                        法官  邵  燕  玲
                                        法官  吳  昆  仁
                                        法官  陳  世  雄
                                        法官  惠  光  霞
      右正本證明與原本無異
                                              書  記  官
中      華      民      國    九十一    年     十一     月    二十九    日
